臺灣彰化地方法院刑事判決　　　　　　　　　　　　　九十三年度易字第五六六號
　　公　訴　人　臺灣彰化地方法院檢察署檢察官
　　被　　　告　丁○○
右列被告因竊盜案件，經檢察官聲請以簡易判決處刑（九十三年度偵字第二七二六號
），及移
刑，移由本院依通常程序審理，被告於準備程序對檢察官起訴及移
認罪之答辯，經本院合議庭裁定依簡式審判程序審理，本院判決如左：
    主  文
丁○○共同連續攜帶兇器竊盜未遂，累犯，處有期徒刑捌月。
扣案之乙炔工具壹組沒收。
    事實及理由
一、丁○○前於民國八十八年、九十年間因施用毒品案件，經本院分別判處有期徒刑
    一年三月、一年確定，上開二罪入監接續執行後，甫於九十二年二月六日縮短刑
    期假釋出監，假釋期間付保護管束，保護管束期間至九十二年十二月十日期滿未
    經撤銷假釋視為執行完畢，詎仍不知悔悟，竟基於意圖為自己不法所有之概括犯
意，連續為以下二次加重竊盜、竊盜犯行：
    (一)九十三年三月十八日中午十二時許，與乙○○（乙○○所涉竊盜部分另由本院
      九十三年度易字第三二九號審理中）共同基於意圖為自己不法所有之犯意聯絡
      ，由丁○○駕駛車牌號碼ＮＬ─六○六五號自小客車（車主為丁○○之父蔡義
      仁）搭載乙○○，並攜帶客觀上足以對他人之生命、身體造成危險，可供兇器
      使用之乙炔工具一組，至丙○○母親黃齊所有坐落彰化縣埔鹽鄉○○段二○八
      四地號空地處，由乙○○在旁把風，丁○○則持攜帶之乙炔工具下手焊燒置於
      空地之鋼鐵，在焊燒尚未得手之際，即遭丙○○發現，並報警處理，當場查獲
      乙○○及丁○○所有供竊盜所用之乙炔工具一組，丁○○則趁隙逃逸。
    (二)丁○○復承同前之概括犯意，於九十三年四月七日凌晨一時許，騎乘機車至國
      道一號高速公路與台七十六線快速道路交會處高架橋下，以徒手之方式竊取彰
      化縣政府所有之抽水坑不銹鋼蓋四塊（價值約新台幣四萬元），得手後，分三
      次以機車載往彰化縣埔心鄉○○路○段二六八號藏放，嗣於同年月九日二十一
      時許，丁○○將竊得之抽水坑不銹鋼蓋四塊放置於車牌號碼ＣＥ─六二二七號
    自小貨車，欲載至資源回收場變賣時，為警當場查獲，始查悉上情。
二、上開事實有以下證據可資證明：
    (一)被告丁○○於本院審理時之自白；
    (二)共犯乙○○之供述；
    (三)被害人丙○○、彰化縣政府工務局技士甲○○於警詢之陳述；
    (四)贓物認領保管單一份；
    (五)查獲現場照片十四張；
    (六)扣案之被告所有供竊取犯罪事實(一)所用之乙炔工具一組；
    (七)臺灣高等法院被告全國前案紀錄表一份。
三、查扣案乙炔工具不惟本身為金屬製品，且其噴焰更足以燒灼傷人，於客觀上具有
    危險性，足以對人之身體、生命構成威脅，自屬兇器。核被告所為如犯罪事實(一)
    所示犯行，係犯刑法第三百二十一條第二項、第一項第三款之攜帶兇器竊盜未遂
    罪；犯罪事實(二)所示犯行，係犯刑法第三百二十條第一項之普通竊盜既遂罪。被
    告與乙○○就犯罪事實(一)所示犯行，具有犯意之聯絡及行為分擔，為共同正犯。
    又被告先後加重竊盜未遂及普通竊盜既遂二次犯行，時間緊接，所犯又係基本犯
    罪構成要件相同之罪，顯基於概括犯意而為之，雖有加重竊盜罪及普通竊盜罪之
    分，然其基本犯罪構成要件相同，仍成立連續犯，應依刑法第五十六條之規定，
    從一情節較重之攜帶兇器竊盜未遂罪論處，並加重其刑。又被告所犯前開事實(二)
    所示之竊盜犯行部分，雖未據檢察官起訴，惟該等部分與原起訴論罪部分，具有
    連續犯之裁判上一罪關係，並經檢察官移送併案審理（九十三年度偵字第三六二
    九號），本於審判不可分之原則，為起訴效力所及，本院自應併予審究。再查，
    被告有事實欄所示之科刑及執行紀錄，有卷附臺灣高等法院被告全國前案紀錄表
    一份可稽，其受有期徒刑之執行完畢後，五年以內再犯有期徒刑以上之本罪，為
    累犯，應依刑法第四十七條之規定遞加重其刑。又被告犯罪事實(一)所示犯行，雖
    已使用乙炔工具著手焊燒鋼鐵，惟尚未得手之際即為被害人發現，其犯罪尚屬未
    遂，為未遂犯，爰依刑法第二十六條前段之規定，按既遂犯之刑度減輕其刑，並
    應依刑法第七十一條第一項之規定先加後減之，原聲請簡易判決處刑意旨認就如
    犯罪事實(一)所列被告犯行，認被告係犯刑法第三百二十一條第一項第三款之攜帶
    兇器竊盜既遂罪，容有誤會，併此敘明。爰審酌被告年值青壯，不思以正途賺取
    金錢，顯乏尊重他人財產權之確念，及其犯罪之動機、方法、次數、所生危害與
    犯後坦承犯行已具悔意等一切情狀，量處如主文所示之刑，以示懲儆。扣案之乙
    炔工具一組，為被告所有供本件犯罪所用之物，爰依刑法第三十八條第一項第二
    款之規定宣告沒收之。
四、應依刑事訴訟法第四百五十二條、第二百七十三條之一第一項、第二百九十九條
    第一項前段、第三百十條之二、第四百五十四條第一項，刑法二十八條、第五十
    六條、第三百二十一條第一項第三款、第二項、第二十六條前段、第四十七條、
    第三十八條第一項第二款，判決如主文。
五、如不服本判決，應於判決送達後十日內向本院提出上訴狀，上訴於臺灣高等法院
    臺中分院（須附繕本）。
中      華      民      國    九十三    年      八      月    三十一    日
                                     臺灣彰化地方法院刑事第二庭
                                       法      官  許  雅  婷
右正本證明與原本無異。
如不服本判決，應於判決送達後十日內向本院提出上訴狀( 須附繕本 )。
告訴人或被害人對於判決如有不服具備理由請求檢察官上訴者，其上訴期間之計算係
以檢察官收受判決正本之日期為準。
                                       法院書記官  謝  秋  德
中      華      民      國    九十三    年      九      月     一       日
附錄本案論罪科刑法條全文：
中華民國刑法第三百二十條
意圖為自己或第三人不法之所有，而竊取他人之動產者，為竊盜罪，處五
年以下有期徒刑、拘役或五百元以下罰金。
意圖為自己或第三人不法之利益，而竊佔他人之不動產者，依前項之規定
處斷。
前二項之未遂犯罰之。
中華民國刑法第三百二十一條
犯竊盜罪而有左列情形之一者，處六月以上、五年以下有期徒刑：
一  於夜間侵入住宅或有人居住之建築物、船艦或隱匿其內而犯之者。
二  毀越門扇、牆垣或其他安全設備而犯之者。
三  攜帶兇器而犯之者。
四  結夥三人以上而犯之者。
五  乘火災、水災或其他災害之際而犯之者。
六  在車站或埠頭而犯之者。
前項之未遂犯罰之。
